臺灣屏東地方法院民事裁定　　　　　　100年度消債清字第4號
聲　請　人
即 債 務人　王一全
代　理　人　歐陽志宏律師
相　對　人
即 債 權人　國泰世華商業銀行股份有限公司
法定代理人　汪國華
代　理　人　馮佳慧
相　對　人
即 債 權人　台新國際商業銀行股份有限公司
法定代理人　吳清文
相　對　人
即 債 權人　大眾商業銀行股份有限公司
法定代理人　陳建平
相　對　人
即 債 權人　中國信託商業銀行股份有限公司
法定代理人　辜濂松
相　對　人
即 債 權人　兆豐國際商業銀行股份有限公司
法定代理人　王榮周
相　對　人
即 債 權人　陽信商業銀行股份有限公司
法定代理人　林彭郎
相　對　人
即 債 權人　遠東國際銀行股份有限公司
法定代理人　洪信德
相　對　人
即 債 權人　日盛國際商業銀行股份有限公司
法定代理人　陳棠
上列當事人消費者債務清理聲請清算事件，本院裁定如下：
    主  文
債務人王一全自中華民國一○○年二月二十五日起上午十時開始
清算程序。
命司法事務官進行本件清算程序。
    理  由
一、按更生方案未依消費者債務清理條例（下稱消債條例）第59
    條、第60條規定可決時，除有該條例第64條規定之情形外，
    法院應以裁定開始清算程序，消債條例第61條定有明文。又
    法院開始清算程序之裁定，應載明其年、月、日、時，並即
    時發生效力，復為消債條例第83條第1 項所明定。
二、本件聲請人前依消債條例規定聲請進行更生程序，經本院裁
    定開始更生程序，惟其所提更生方案卻始終未能依消債條例
    第60條規定獲得債權人會議可決，有本院99年度司執消債更
    字第15號案卷可稽，亦為債務人所不爭。按消債條例第63條
    第8 款及第64條第2 項第2 款，更生方案無履行可能時，法
    院不得逕依債務人之聲請或依職權以裁定認可更生方案。查
    本件債務人原任職於中華映管股份有限公司，平均每月所得
    約有新臺幣（下同）26,000元，並提出以1 個月為1 期，自
    更生方案裁定確定之翌日起清償8 年共96期，每期清償10,0
    00元，清償總額計960,000 元，清償成數為無擔保及無優先
    債權總額之22.60%之更生方案，未獲債權人可決。本院斟酌
    債務人應有提高更生方案每期清償金額之可能，遂將各債權
    人陳報意見檢送予債務人並命其提出第二次更生方案，然債
    務人未如期提出；而原更生方案中債務人所主張之必要生活
    費用中所提列支付之父母親扶養費用，因渠等是否領有國民
    年金或其於社會補助，及是否有其他扶養義務人得分擔，尚
    待調查釐清，嗣經本院於民國（下同）99年10月19日與11
    月9 日二次以公函通知渠到庭接受訊問卻未到庭，此有上開
    通知函、送達證書在卷足憑（見司執消債更卷第183 、184
    、187 頁）；且經本院職權查詢債務人勞保投保資料，債務
    人業已於99年11月離職，目前並未有固定工作，亦有勞保局
    電子閘門被保險人投保資料明細表（見司執消債更卷第188
    至第189 頁）附卷可稽。綜上所述，債務人未如實陳報每月
    所得收入與支出費用情形，顯無盡力清償所積欠債務之誠意
    ，且現無固定工作所提出之更生方案更難有履行之可能，按
    消債條例第63條第8 款及第64條第2 項第2 款之規定，不宜
    逕裁定認可上開更生方案。
三、本件既未符合得由法院逕以裁定認可更生方案之要件，則本
    院自無從依上開條例第64條第1 項之規定逕予認可，爰依首
    揭條例第61條之規定，裁定開始清算程序，並命司法事務官
    進行本件清算程序，爰裁定如主文所示。
中    華    民    國  100     年    2     月    25    日
                  民事庭      法      官  陳怡先
正本係照原本作成。
本裁定不得抗告。
中    華    民    國  100     年    2     月    25    日
                                          鄭靜芳